# 求助陈版 : 同一控制下企业合并投资支付的现金在合并报表中的列报

提问人：csse235 时间：2021-03-12 00:21:00
同一控制下企业合并，合并方个别报表取得子公司支付的现金，在合并报表中的应该怎么列报？

回答人：chenyiwei
支付其他与筹资活动有关的现金。参考：《中审众环研究 2020 》之“问题5-2-20（取得或处置子公司及其他营业单位支付或收到的现金）”。